【裁判字號】    98,上易,551
【裁判日期】    980401
【裁判案由】    竊盜
【裁判全文】
臺灣高等法院刑事判決                 98年度上易字第551號
上  訴  人  臺灣新竹地方法院檢察署檢察官
被      告  壬○○
                      號
                      室
                    另案於臺灣新竹監獄執行中
上列上訴人因竊盜案件，不服臺灣新竹地方法院97年度易字第
1011號，中華民國98年1月6日第一審判決（起訴案號：臺灣新竹
地方法院檢察署97年度偵字第8286號、第8625號、第8690號），
提起上訴，本院判決如下：
    主  文
原判決撤銷。
壬○○犯攜帶兇器竊盜罪（附表編號一至編號六、編號八至編號
十），共九罪，均累犯，均處有期徒刑柒月；扣案之活動扳手壹
支，沒收之。又犯攜帶兇器竊盜未遂罪（附表編號七），累犯，
處有期徒刑肆月；扣案之活動扳手壹支，沒收之。應執行有期徒
刑貳年陸月，並應於刑之執行前，令入勞動處所，強制工作年
；扣案之活動扳手壹支，沒收之。
    事實及理由
一、本案經本院審理結果，認第一審判決對被告壬○○涉犯加重
    竊盜及加重竊盜未遂二罪，分別論罪科刑，除應於刑之執行
    前，令入勞動處所強制工作，原審疏未審酌，予以宣告外，
    餘犯罪事實及證據、理由，均無違誤，並引用第一審判決書
    記載之事實及證據、理由（如附件）。
二、經查：被告自民國89年間起即迭因竊盜、詐欺、施用毒品等
    犯行遭判刑，數度入監服刑，猶未見悔意，復於本案在短時
    間內，分別犯10起之竊盜案，且其自承因為沒錢買毒品才會
    去偷，顯見被告長期為購買毒品施用，以竊取財物變賣之方
    式支應購買毒品之費用，足見被告顯有犯竊盜罪之習慣，徒
    以交付有期徒刑之執行，而未施以強制工作之保安處分，不
    足以矯正其習性。
三、原審對被告論罪固非無見，然如前所述：有犯罪之習慣者，
    於刑之執行前，令入勞動場所，強制工作；18歲以上之竊盜
    犯、贓物犯，有犯罪之習慣者，得於刑之執行前，令入勞
    動場所強制工作，刑法第90條第1項及竊盜犯贓物犯保安處
    分條例第3條第1項分別定有明文。被告既有犯竊盜罪習慣，
    自有令入勞動處所，施以強制工作之必要，檢察官上訴指稱
    原判決未宣告被告強制工作，應有理由。又刑之量定，為求
    個案裁判之妥當性，法律賦予法院裁量之權。量刑輕重，屬
    為裁判之法院得依職權自由裁量之事項，茍其量刑已以行為
    人之行為罪責為基礎，並審酌刑法第57條各款所列情狀，在
    法定刑度內，酌量科刑，如無偏執一端，致明顯失出失入之
    情形，上級法院即不得單就量刑部份遽指為不當或違法。原
    判決已說明量刑被告徒刑之理由，既未逾法定刑度，又無濫
    用量刑權限之情形，即不得遽指為違法，檢察官提起上訴，
    指摘原判決量刑過輕，雖無理由，惟原判決既有未就被告宣
    告強制工作之疏漏，檢察官此部分上訴有理由，自應由本院
    撤銷改判。
四、核被告壬○○於附表編號一至編號六、編號八至編號十合計
    9次所為，均係犯刑法第321條第1項第3款之攜帶兇器竊盜罪
    ；於附表編號七所為，係犯刑法第321條第2項、第1項第3款
    之攜帶兇器竊盜未遂罪。被告於附表編號七所為，已著手於
    犯罪行為之實行而不遂，為未遂犯，應依刑法第25條第2項
    規定，減輕其刑。被告所犯前開加重竊盜9罪、加重竊盜未
    遂1罪各罪間，犯意各別、行為互殊，應予以分別論罪，合
    併處罰之。被告前曾於90年6月間，因竊盜案件，經本院
    於90年7月27日，以90年度易字第593號刑事判決，判處有期
    徒刑8月，嗣於90年8月13日確定；又於93年1月間，因詐
    欺案件，經本院於95年4月24日，以95年度竹簡字第393號刑
    事簡易判決，判處有期徒刑3月，嗣於95年7月25日確定；
    又於94年9月間，因施用第二級毒品案件，經本院於95年2月
    10日，以94年度竹北簡字第303號刑事簡易判決，判處有期
    徒刑6月，嗣於94年12月5日確定；又於94年9月間，因施
    用第一級毒品案件，經本院於95年4月21日，以95年度訴字
    第125號宣示判決筆錄，判處有期徒刑9月，嗣於95年5月8日
    確定；又於95年3月間，因竊盜案件，經臺灣桃園地方法
    院於95年5月10日，以95年度易字第456號刑事判決，判處有
    期徒刑1年4月，嗣於95年6月14日確定。上開5罪復因減刑條
    例依序分別減為有期徒刑4月、1月又15日、3月、4月又15日
    、8月，、罪部分，並經定應執行刑為有期徒刑5月，
    、罪部分，並經定應執行刑為有期徒刑1年確定，於95年
    7月4日入監執行，並於96年11月9日縮刑期滿執行完畢等情
    ，有臺灣高等法院被告前案紀錄表及刑案資料查註紀錄表各
    1份為證，其於5年以內故意再犯本件有期徒刑以上之罪，為
    累犯，應依刑法第47條第1項規定，加重其刑。爰審酌被告
    素行非佳，不思以勞力賺取所需，以攜帶兇器之加重竊盜方
    式而竊取他人之財物，其所為顯不尊重他人財產權益，及竊
    盜所得財物之價值，及附表編號七部分未竊盜得手致被害人
    之損失程度較低，以及被告犯後坦承犯行等一切情狀，分別
    量處如主文所示之刑，並定其應執行之刑，以示懲儆。扣案
    之活動扳手1支，為被告所有，且為供本件10次竊盜犯行所
    用之物，業經被告供明在卷，應依刑法第38條第1項第2款之
    規定，宣告沒收之。另參酌被告正值壯年，卻未盡其力於正
    途，反屢次為竊盜犯罪，既未能經由入監執行方式，徹底戒
    除竊盜惡習，自應藉由積極勞動之工作環境，使其等培養勤
    奮任事、樂觀進取之態度，以準備重返現實社會，足認有矯
    治其等惡習、培育其等正確觀念、性格，俾其等能於將來刑
    滿重返社會時，不再重蹈覆轍，並獲新生之必要，是就被告
    犯罪行為之嚴重性、犯罪手段所表現之危險性及對其等將來
    行為之期待性綜合觀之，實有必要令入勞動處所施以強制工
    作，爰依竊盜犯贓物犯保安處分條例第3條第1項、第4條、
    第5條第1項前段之規定，諭知於刑之執行前，令被告入勞動
    場所強制工作3年。
五、據上論斷，應依刑事訴訟法第369條第1項前段、第364條、
    第373條、第299條第1項前段，刑法第321條第1項第3款、第
    2項、第25條第2項、第47條第1項、第51條第5款，第38條第
    1項第2款，竊盜犯贓物犯保安處分條例第3條第1項、第4條
    、第5條第1項前段，判決如主文。
本案經檢察官郭啟東到庭執行職務。
中    華    民    國    98    年    4    月    1    日
            刑事第八庭    審判長法  官  鄭文肅
                                法  官  楊貴志
                                法  官  劉嶽承
以上正本證明與原本無異。
不得上訴。
                                書記官  魏淑娟
中    華    民    國    98    年    4     月    1     日
附錄本案論罪科刑實體法條全文：
刑法第321 條第1 項第3 款、第2 項：
犯竊盜罪而有左列情形之一者，處6 月以上、5 年以下有期徒刑
：
三、攜帶兇器而犯之者。
前項之未遂犯罰之。
附表：
┌──┬──────┬─────┬───┬────┬──────┐
│編號│時  間      │地      點│被害人│自用小客│失 竊 之 物 │
│    │            │          │      │車車牌號│            │
│    │            │          │      │碼      │            │
├──┼──────┼─────┼───┼────┼──────┤
│一  │97年9 月8 日│新竹縣新豐│庚○○│0688－NA│衛星導航機1 │
│    │下午5 時30分│鄉○○路1 │      │        │臺。        │
│    │許          │號明新科技│      │        │            │
│    │            │大學旁    │      │        │            │
├──┼──────┼─────┼───┼────┼──────┤
│二  │97年10月15日│新竹市中央│己○○│0906－TX│信用卡1 張、│
│    │凌晨1 時至2 │路三民國中│      │        │黑色公事包內│
│    │時許        │大門旁    │      │        │含存摺3 本、│
│    │            │          │      │        │印章2 枚及客│
│    │            │          │      │        │戶資料。    │
├──┼──────┼─────┼───┼────┼──────┤
│三  │97年10月15日│新竹市中央│丙○○│1902－ND│回數票7 、8 │
│    │上午7 時35分│路三民國中│      │        │張及零錢。  │
│    │許          │大門旁    │      │        │            │
├──┼──────┼─────┼───┼────┼──────┤
│四  │97年10月25日│新竹縣竹北│丁○○│5N－9239│汽車音響1 臺│
│    │凌晨2 時許  │市○○路萬│      │        │、藍色項鍊1 │
│    │            │善廟停車場│      │        │條、回數票5 │
│    │            │          │      │        │至6 張、黑色│
│    │            │          │      │        │西裝外套1 件│
│    │            │          │      │        │、現金新臺幣│
│    │            │          │      │        │（下同）200 │
│    │            │          │      │        │元。        │
├──┼──────┼─────┼───┼────┼──────┤
│五  │97年10月25日│新竹縣竹北│辛○○│8113－MY│現金約100 元│
│    │凌晨2 時許  │市○○路萬│      │        │。          │
│    │            │善廟停車場│      │        │            │
├──┼──────┼─────┼───┼────┼──────┤
│六  │97年10月25日│新竹縣竹北│戊○○│JU－2688│現金約100 元│
│    │凌晨2 時許  │市○○路萬│      │        │。          │
│    │            │善廟停車場│      │        │            │
├──┼──────┼─────┼───┼────┼──────┤
│七  │97年11月11日│新竹市建功│羅仕章│LR－9896│無。（未遂）│
│    │晚上7時 許  │一路、忠孝│      │        │            │
│    │            │路口停車格│      │        │            │
├──┼──────┼─────┼───┼────┼──────┤
│八  │97年11月19日│新竹縣新豐│甲○○│W7－6022│佑順加油站贈│
│    │上午7 時許  │鄉○○路明│      │        │品兌換券1 張│
│    │            │新科技大學│      │        │。          │
│    │            │對面路邊  │      │        │            │
├──┼──────┼─────┼───┼────┼──────┤
│九  │97年11月22日│新竹縣新豐│乙○○│3F－9955│佑順加油站贈│
│    │上午7 時許  │鄉市6 │      │        │品兌換券2 張│
│    │            │號旁空地  │      │        │、現金約100 │
│    │            │          │      │        │元。        │
├──┼──────┼─────┼───┼────┼──────┤
│十  │97年11月25日│新竹縣竹北│癸○○│1057－ED│手機1 支、佑│
│    │下午4 時許  │市○○街中│      │        │順加油站贈品│
│    │            │正東路陸橋│      │        │兌換券2 張。│
│    │            │下停車場  │      │        │            │
└──┴──────┴─────┴───┴────┴──────┘
附件：
臺灣新竹地方法院刑事判決              97年度易字第1011號
公  訴  人  臺灣新竹地方法院檢察署檢察官
被      告  壬○○
上列被告因竊盜案件，經檢察官提起公訴（97年度偵字第8286號
、第8625號、第8690號），本院依簡式審判程序判決如下：
    主  文
壬○○犯攜帶兇器竊盜罪（附表編號一至編號六、編號八至編號
十），共九罪，均累犯，均處有期徒刑柒月；扣案之活動扳手壹
支，沒收之。又犯攜帶兇器竊盜未遂罪（附表編號七），累犯，
處有期徒刑肆月；扣案之活動扳手壹支，沒收之。應執行有期徒
刑貳年陸月；扣案之活動扳手壹支，沒收之。
    事實及理由
壹、構成犯罪事實：
    壬○○出於為自己不法所有目的的犯罪意思，於如附表各編
    號所示之時間、地點，持足以攻擊人身，危害人生命、身體
    安全，在客觀上具有危險性可供兇器使用的活動扳手1 支，
    破壞如附表各編號所示庚○○、己○○、丙○○、丁○○、
    辛○○、戊○○、羅仕章、甲○○、乙○○及癸○○等人所
    有或所使用的自用小客車之車窗玻璃後（毀損部分未據告訴
    ），侵入車內竊取如附表所示財物，除附表編號七部分因未
    竊得任何財物而未遂外，其餘部分得手後，將竊得之現金花
    用完罄，並於民國97年9 月11日凌晨2 時許，將自庚○○所
    有自用小客車內竊得之衛星導航機1 臺，委由不知情官大星
    轉交徐臻變賣。嗣(1)警方於97年9 月13日接獲徐臻報案，並
    交付前開衛星導航機，循線通知車主庚○○到案說明；(2)警
    方又於97年10月15日上午9 時30分許據報，在己○○之自用
    小客車右車門窗玻璃上採集到指紋1 枚送鑑定，驗出指紋與
    壬○○左食指指紋相符；(3)警方又於97年11月27日下午5 時
    20分許，在其位於新竹縣新豐鄉○○路○ 段146 巷7 號1 樓
    A 室之居處，查獲其持有第一級毒品海洛因注射針筒及安非
    他命吸食器（涉犯違反毒品危害防制條例案件由檢察官另行
    偵辦中）後，警方進而在其上址居處起獲佑順加油站贈品兌
    換券7 張、手機5 支，並扣得壬○○所有的上開活動扳手1
    支等物，始循線查知上情。
貳、程序方面：
    本件被告壬○○所犯加重竊盜等罪，非死刑、無期徒刑、最
    輕本刑為3 年以上有期徒刑之罪，或高等法院管轄第一審之
    案件，被告於本院訊問時，就被訴事實為有罪之陳述，經本
    院認合於刑事訴訟法第273 條之1 第1 項之規定，裁定進行
    簡式審判程序，此合先敘明。
、認定犯罪事實所根據的證據及理由：
一、被告壬○○於警局詢問時、檢察官偵查中、本院訊問時及簡
    式審判程序訊問時之自白。
二、證人庚○○、徐臻、官大星、己○○、丙○○、丁○○、辛○○、戊○○、羅仕章、甲○○、乙○○、癸○○分別於警
    詢時之證述。
三、勘查採證書、新竹市警察局第二分局現場勘查報告各1 份在
    卷可查。
四、採證相片21幀附卷可查。
五、內政部警政署刑事警察局97年10月27日刑紋字第0970162991
    號、97年11月5 日刑紋字第0970168756號、97年11月14日刑
    紋字第0970168747號鑑驗書各1 份在卷可證。
六、贓物認領保管單4 紙附卷可證。
七、扣案之活動扳手1 支可資證明。
肆、論罪科刑的理由：
一、論罪：
（一）按刑法第321 條第1 項第3 款攜帶兇器竊盜罪所謂之兇器
      ，其種類並無限制，凡客觀上足對人之生命、身體、安全
      構成威脅，具有危險性之器械均屬之，此有最高法院79年
      度台上字第5253號判例意旨可資參照。而活動扳手係金屬
      製品，質硬而形尖，客觀上得持以攻擊人身，對人之生命
      、身體、安全構成威脅，為具有相當危險性之器械，證諸
      前開判例意旨，自屬刑法第321 條第1 項第3 款所稱之兇
      器。
（二）核被告壬○○於附表編號一至編號六、編號八至編號十合
      計9 次所為，均係犯刑法第321 條第1 項第3 款之攜帶兇
      器竊盜罪；於附表編號七所為，係犯刑法第321 條第2 項
      、第1 項第3 款之攜帶兇器竊盜未遂罪。
（三）未遂犯：被告於附表編號七所為，已著手於犯罪行為之實
      行而不遂，為未遂犯，應依刑法第25條第2 項規定，減輕
      其刑。
（四）數罪併罰：被告所犯前開加重竊盜9 罪、加重竊盜未遂1
      罪各罪間，犯意各別、行為互殊，應予以分別論罪，合併
      處罰之。
（五）累犯：被告壬○○前曾於90年6 月間，因竊盜案件，經
      本院於90年7 月27日，以90年度易字第593 號刑事判決，
      判處有期徒刑8 月，嗣於90年8 月13日確定；又於93年
      1 月間，因詐欺案件，經本院於95年4 月24日，以95年度
      竹簡字第393 號刑事簡易判決，判處有期徒刑3 月，嗣於
      95年7 月25日確定；又於94年9 月間，因施用第二級毒
      品案件，經本院於95年2 月10日，以94年度竹北簡字第30
      3 號刑事簡易判決，判處有期徒刑6 月，嗣於94年12月5
      日確定；又於94年9 月間，因施用第一級毒品案件，經
      本院於95年4 月21日，以95年度訴字第125 號宣示判決筆
      錄，判處有期徒刑9 月，嗣於95年5 月8 日確定；又於
      95年3 月間，因竊盜案件，經臺灣桃園地方法院於95年5
      月10日，以95年度易字第456 號刑事判決，判處有期徒刑
      1 年4 月，嗣於95年6 月14日確定。上開5 罪復因減刑條
      例依序分別減為有期徒刑4 月、1 月又15日、3 月、4 月
      又15日、8 月，、罪部分，並經定應執行刑為有期徒
      刑5 月，、罪部分，並經定應執行刑為有期徒刑1 年
      確定，於95年7 月4 日入監執行，並於96年11月9 日縮刑
      期滿執行完畢等情，有臺灣高等法院被告前案紀錄表及刑
      案資料查註紀錄表各1 份為證，其於5 年以內故意再犯本
      件有期徒刑以上之罪，為累犯，應依刑法第47條第1 項規
      定，加重其刑。
二、科刑：
（一）主刑：審酌被告素行非佳，不思以勞力賺取所需，以攜帶
      兇器之加重竊盜方式而竊取他人之財物，其所為顯不尊重
      他人財產權益，及竊盜所得財物之價值，及附表編號七部
      分未竊盜得手致被害人之損失程度較低，以及被告犯後坦
      承犯行等一切情狀，分別量處如主文所示之刑，並定其應
      執行之刑，以示懲儆。
（二）從刑（沒收）：扣案之活動扳手1 支，為被告所有，且為
      供本件10次竊盜犯行所用之物，業經被告供明在卷，應依
      刑法第38條第1 項第2 款之規定，宣告沒收之。
伍、適用法律依據：
一、程序法方面：刑事訴訟法第273 條之1 第1 項、第299 條第
    1 項前段。
二、實體法方面：刑法第321 條第1 項第3 款、第2 項、第25條
    第2 項、第47條第1 項、第51條第5 款、第38條第1 項第2
    款，判決如主文。
本案經檢察官陳玉華到庭執行職務。
中    華    民    國    98    年    1     月    6     日
                  刑事第四庭法  官  馮俊郎
以上正本證明與原本無異。
如不服本判決，應於判決送達後10日內向本院提出上訴書狀。上
訴書狀應敘述具體理由，未敘述上訴理由者，應於上訴期間屆滿
後20日內補提理由書狀於本院（均須按他造當事人之人數附繕本
）「切勿逕送上級法院」。
中    華    民    國    98    年    1     月    6     日
                            書記官  鄧雪怡
附錄本案論罪科刑實體法條全文：
刑法第321 條第1 項第3 款、第2 項：
犯竊盜罪而有左列情形之一者，處6 月以上、5 年以下有期徒刑
：
三、攜帶兇器而犯之者。
前項之未遂犯罰之。
【刑法第320 條第1 項：
意圖為自己或第三人不法之所有，而竊取他人之動產者，為竊盜
罪，處5 年以下有期徒刑、拘役或500 元以下罰金。（罰金之貨
幣單位改為新臺幣，並提高為30倍）】
附表：
┌──┬──────┬─────┬───┬────┬──────┐
│編號│時  間      │地      點│被害人│自用小客│失 竊 之 物 │
│    │            │          │      │車車牌號│            │
│    │            │          │      │碼      │            │
├──┼──────┼─────┼───┼────┼──────┤
│一  │97年9 月8 日│新竹縣新豐│庚○○│0688－NA│衛星導航機1 │
│    │下午5 時30分│鄉○○路1 │      │        │臺。        │
│    │許          │號明新科技│      │        │            │
│    │            │大學旁    │      │        │            │
├──┼──────┼─────┼───┼────┼──────┤
│二  │97年10月15日│新竹市中央│己○○│0906－TX│信用卡1 張、│
│    │凌晨1 時至2 │路三民國中│      │        │黑色公事包內│
│    │時許        │大門旁    │      │        │含存摺3 本、│
│    │            │          │      │        │印章2 枚及客│
│    │            │          │      │        │戶資料。    │
├──┼──────┼─────┼───┼────┼──────┤
│三  │97年10月15日│新竹市中央│丙○○│1902－ND│回數票7 、8 │
│    │上午7 時35分│路三民國中│      │        │張及零錢。  │
│    │許          │大門旁    │      │        │            │
├──┼──────┼─────┼───┼────┼──────┤
│四  │97年10月25日│新竹縣竹北│丁○○│5N－9239│汽車音響1 臺│
│    │凌晨2 時許  │市○○路萬│      │        │、藍色項鍊1 │
│    │            │善廟停車場│      │        │條、回數票5 │
│    │            │          │      │        │至6 張、黑色│
│    │            │          │      │        │西裝外套1 件│
│    │            │          │      │        │、現金新臺幣│
│    │            │          │      │        │（下同）200 │
│    │            │          │      │        │元。        │
├──┼──────┼─────┼───┼────┼──────┤
│五  │97年10月25日│新竹縣竹北│辛○○│8113－MY│現金約100 元│
│    │凌晨2 時許  │市○○路萬│      │        │。          │
│    │            │善廟停車場│      │        │            │
├──┼──────┼─────┼───┼────┼──────┤
│六  │97年10月25日│新竹縣竹北│戊○○│JU－2688│現金約100 元│
│    │凌晨2 時許  │市○○路萬│      │        │。          │
│    │            │善廟停車場│      │        │            │
├──┼──────┼─────┼───┼────┼──────┤
│七  │97年11月11日│新竹市建功│羅仕章│LR－9896│無。（未遂）│
│    │晚上7時 許  │一路、忠孝│      │        │            │
│    │            │路口停車格│      │        │            │
├──┼──────┼─────┼───┼────┼──────┤
│八  │97年11月19日│新竹縣新豐│甲○○│W7－6022│佑順加油站贈│
│    │上午7 時許  │鄉○○路明│      │        │品兌換券1 張│
│    │            │新科技大學│      │        │。          │
│    │            │對面路邊  │      │        │            │
├──┼──────┼─────┼───┼────┼──────┤
│九  │97年11月22日│新竹縣新豐│乙○○│3F－9955│佑順加油站贈│
│    │上午7 時許  │鄉市6 │      │        │品兌換券2 張│
│    │            │號旁空地  │      │        │、現金約100 │
│    │            │          │      │        │元。        │
├──┼──────┼─────┼───┼────┼──────┤
│十  │97年11月25日│新竹縣竹北│癸○○│1057－ED│手機1 支、佑│
│    │下午4 時許  │市○○街中│      │        │順加油站贈品│
│    │            │正東路陸橋│      │        │兌換券2 張。│
│    │            │下停車場  │      │        │            │
└──┴──────┴─────┴───┴────┴──────┘


司法院資訊處製作；財團法人民間司法改革基金會備份。
